臺灣臺中地方法院刑事判決　　　　　　　　　　　　九十二年度易字第二九八號
　　公　訴　人　臺灣臺中地方法院檢察署檢察官
　　被　　　告　乙○○
　　輔　佐　人　丙○○
右列被告因傷害等案件，經檢察官聲請簡易判決處刑（九十二年度偵字第一九七四三
號），經本院豐原簡易庭（九十二年度豐簡字第五九一號）簽移本院普通庭審理，本
院判決如左：
    主  文
乙○○以加害生命之事，恐嚇他人致生危害於安全，處拘役參拾日，如易科罰金，以
參佰元折算壹日。
    事  實
一、緣乙○○係甲○○配偶之兄長，二人為二親等旁系姻親，具有家庭暴力防治法第
    三條第四款之家庭成員關係。乙○○於民國九十二年九月二十三日上午十一時四
    十五分許，在臺中縣新社鄉○○村○○街十一號廚房內，與甲○○發生爭執，竟
    向甲○○恫稱：「要拿刀殺死妳」，以此加害生命之事，恐嚇甲○○，使之心生
    畏懼，致生危害於其安全。
二、案經甲○○訴由臺中縣警察局東勢分局報請臺灣臺中地方法院檢察署檢察官偵查
    後聲請簡易判決處刑。
    理  由
一、訊據被告乙○○矢口否認有何恐嚇之犯行，辯稱：其因中風，說話時會愈來愈激
    動，說話愈大聲，但並未說要拿刀殺害告訴人甲○○云云。惟查：被告於九十二
    年九月二十三日上午十一時四十五分許，在臺中縣新社鄉○○村○○街十一號廚
    房內，與證人甲○○發生爭執，而向告訴人甲○○稱：要拿刀殺死妳一節，業據
    證人即告訴人陳月好於審理中及證人陳雪涼於偵查中證述明確。告訴人於偵查中
    指訴稱被告在新社鄉住處廚房打伊，係用手撞伊胸部及腋下，打完後也有說要拿
    刀殺死伊，證人陳雪涼有看到也有聽到等語，復於審理中結證稱被告先罵伊，之
    後手打伊，打後表示要拿刀殺伊，聽了會害怕等語，證人陳雪涼於偵查中證稱告
    訴人係其姑媽，當天其正好去玩，被告握拳走進廚房，先拍桌子，罵告訴人三字
    經，用手肘撞告訴人腋下，其也有聽到被告對告訴人說要拿刀殺她等語，二人所
    述互核相符，被告雖另辯以證人陳雪涼並未在現場云云，惟證人甲○○結證稱陳
    雪涼在廚房看到整個過程等語，另證人陳雪涼於警詢時證稱其有進入廚房目睹發
    生經過等語，而被告於警詢時供稱其在家中與告訴人談家務事，請她不要到別家
    去洗衣服及說長輩如不要吃的話不要勉強等語，當時家中有三人，係其與告訴人
    甲○○及另一王名告訴人之親戚，該名親戚有跟著進入廚房等語，復於審理中亦
    自承當日證人王雪涼確有前去找告訴人王月等語，足徵證人陳雪涼應確有在場目
    擊被告出言恐嚇告訴人之過程。況被告自承說話激動大聲等情，其因一時情緒激
    動出言不遜，亦與常情無違。綜上，被告辯以並未出言恐嚇告訴人云云，顯係卸
    責之詞，不足採信，本件事證明確，被告犯行洵堪認定，應予依法論科。
二、核被告乙○○所為，係犯刑法第三百零五條恐嚇危害安全罪，屬家庭暴力防治法
    第二條第二項之家庭暴力罪。爰審酌被告僅因細故即率爾出言恐嚇之犯罪動機、
    目的，雖其所生之危害非鉅，且被告與告訴人業已和解，告訴人並於審理中表示
    願原諒被告並撤回告訴等情，有撤回告訴狀一份在卷可參，而告訴人係無條件和
    解一節，有臺中縣新社鄉調解和員會調解書一份可憑，然被告犯罪後猶設詞飾卸
    ，未見有何悔意之犯後態度等一切情狀，量處如主文所示之刑，並諭知易科罰金
    之折算標準。又告訴人雖於本院審理中陳稱就被告傷害、恐嚇犯行均欲撤回告訴
    等語（見本院九十三年一月二十七日準備程序筆錄），按告訴乃論之罪，告訴人
    於第一審辯論終結前，得撤回其告訴，刑事訴訟法第二百三十八條第一項雖定有
    明文，然被告所犯刑法第三百零五條恐嚇危害安全罪並非告訴乃論之罪，雖告訴
    人撤回其恐嚇危害安全部分之告訴，法院並不受其拘束，仍應逕行審判，併此敘
    明。
三、公訴意旨另以：被告乙○○於九十二年九月二十三日上午十一時四十五分許，基
    於普通傷害之故意，以手肘撞擊告訴人之腋下，致其受有挫傷之傷害，因認被告
    另涉犯刑法第二百七十七條第一項普通傷害罪云云。按告訴乃論之罪，其告訴經
    撤回者，應諭知不受理之判決，此為刑事訴訟法第三百零三條第三款所明定。本
    件被告經檢察官以刑法第二百七十七條第一項之普通傷害罪提起公訴，依同法第
    二百八十七條前段之規定，須告訴乃論。茲據告訴人具狀陳明撤回其告訴，有撤
    回告訴狀一份在卷可稽，原應諭知不受理之判決，惟公訴人認被告此部分事實，
    與前揭已起訴論罪部分之事實，有牽連犯之裁判上一罪之關係，爰不另為不受理
    之諭知。
據上論斷，應依刑事訴訟法第四百五十二條、第二百九十九條第一項前段，刑法第三
百零五條、第四十一條第一項前段，罰金罰鍰提高標準條例第一條前段、第二條，判
決如主文。
中      華      民      國      九十三      年      三    月    四      日
                                    臺灣臺中地方法院刑事第十四庭
                                        審判長法  官  楊  真  明
                  法  官  林  學  晴
                                              法  官  陳      葳
右正本證明與原本無異
如不服本判決，應於收受本判決後十日內向本院提出上訴書狀，其未敘述上訴理由者
，並得於提起上訴後十日內向本院補提理由書狀（均須按他造當事人之人數附繕本）
「切勿逕送上級法院」
                                              書記官
中      華      民      國      九十三      年      三    月    四      日
附錄法條：
刑法第三百零五條：
以加害生命、身體、自由、名譽、財產之事，恐嚇他人致生危害於安全者，處二年以
下有期徒刑、拘役或三百元以下罰金。
